臺灣高等法院刑事裁定　　　　　　　　100年度侵抗字第10號
抗　告　人
即　受刑人　劉博政
上列抗告人因撤銷緩刑案件，不服臺灣宜蘭地方法院中華民國
100年5月31日裁定（100年度撤緩字第17號），提起抗告，本院
裁定如下：
    主  文
抗告駁回。
    理  由
一、按受緩刑之宣告後，於緩刑期內因故意犯他罪，而在緩刑期
    內受得易科罰金之有期徒刑、拘役或罰金之宣告確定，足認
    原宣告之緩刑難收其預期效果，而有執行刑罰之必要者，得
    撤銷其宣告，刑法第75條之1第1項第2款，定有明文。
二、原裁定意旨略以：受刑人劉博政前因妨害性自主案件，經原
    法院以96年度訴字第213號刑事判決判處有期徒刑1年8月，
    受刑人不服提起上訴，經本院以96年度上訴字第4544號駁回
    上訴，緩刑5年，該判決並於97年2月4日確定，緩刑期間自
    97年2月4日起至102年2月3日止，詎受刑人再於緩刑期間內
    之98年11月5日，因觸摸女性身體隱私處而犯性騷擾防治法
    第25條第1項之性騷擾罪，經原法院以99年度易字第298號刑
    事判決判處有期徒刑6月，受刑人不服提起上訴，經本院於
    以99年度上易字第2836號刑事判決駁回上訴，於100年4月18
    日判決確定，有前開判決書、本院被告前案紀錄表等件在卷
    可參。觀諸受刑人於前案妨害性自主案件中之犯罪方法為先
    以言語騷擾被害女子，進而強行將被害女子上衣掀起，而為
    猥褻行為，另於後案中，則趁被害女子不及抗拒之際，動手
    觸摸被害女子隱私部位，前後兩案均屬違背女子之性自主權
    利，考量受刑人於前案諭知緩刑期間中，本應注意自身言行
    ，詎仍漠視女性身體權益，為逞私慾，再對女子為性騷擾犯
    行，而緩刑之目的在於雖宣告受刑人刑罰，但以受刑人具悔
    悟之心，考量其身體、家庭狀況等情節，以暫不執行刑罰為
    當，給予受刑人自新機會，但受刑人顯然對於前案緩刑之宣
    告不足以使其心生警惕，而仍犯相同罪質之罪，原審乃認前
    案之緩刑難收預期效果，核與刑法第75條之1第1項第2款之
    規定相符，而裁定撤銷受刑人上開緩刑宣告等語。
三、抗告意旨略以：受刑人後案所犯性騷擾情節並非重大，與妨
    害性自主雖同屬對兩性意願之保護，然僅因兩性平等思潮高
    漲，而將越矩使人厭惡不當之行為予以處罰，尚難等量同觀
    。且受刑人年過60，常年受慢性疾病所苦，請斟酌受刑人身
    體狀況確有暫不執行為適當云云。經查：受刑人前因妨害性
    自主罪受宣告緩刑，理應循規蹈矩，尊重女性身體自主權，
    始符合前案宣告受刑人緩刑之目的，然受刑人於前案受緩刑
    之宣告後，在緩刑期間內仍心存僥倖，故意另犯觸摸女性身
    體隱私處之性騷擾罪，顯見受刑人法治觀念薄弱，其主觀犯
    意所顯現之惡性及反社會性並非輕微或偶蹈法網所致，且自
    身反省能力不足，並無悔過之意，亦未因緩刑之寬典而有所
    醒悟及警惕，其挑戰公權力之故意犯行，足徵已難收緩刑之
    預期效果，而有執行刑罰之必要，原審因而撤銷受刑人之緩
    刑宣告，核無不當。抗告意旨以後案性騷擾情節並非重大，
    指摘原裁定不當，自無足採，至受刑人常年受慢性病所苦乙
    節，亦與上開緩刑宣告應否撤銷之法律上判斷無關，尚不足
    為有利於受刑人之論據。是本件抗告，為無理由，應予駁回
    。
據上論斷，應依刑事訴訟法第412條，裁定如主文。
中    華    民    國   100    年    7     月    21    日
                  刑事第十二庭審判長法  官  蔡永昌
                                    法  官  蔡新毅
                                    法  官  蘇隆惠
以上正本證明與原本無異。
不得再抗告。
                                    書記官  楊妙恩
中    華    民    國   100    年    7     月    21    日